臺灣臺中地方法院刑事判決　　　　　　 99年度交易字第950號
公　訴　人　臺灣臺中地方法院檢察署檢察官
被　　　告　吳宜龍
上列被告因過失傷害案件，經檢察官提起公訴（99年度偵緝字第
2358號），被告於準備程序中就被訴事實為有罪之陳述，經告以
簡式審判之旨，並聽取意見後，經本院合議庭裁定由受命法官獨
任行簡式審判程序，本院判決如下：
    主    文
吳宜龍過失傷害人，處有期徒刑貳月，如易科罰金，以新臺幣壹
仟元折算壹日。緩刑貳年，並應履行如附表所示之事項。
    犯罪事實
一、吳宜龍於民國98年6月10日下午，駕駛車牌號碼N9-4943號自
    小客車，沿臺中市○○區○○路由南往北方向行駛。於同日
    下午3時30分許，行經北屯路靠近太原路口時，應注意該處
    之速限為50公里，且應注意車前狀況及兩車併行之間隔，並
    隨時採取必要之安全措施，而依當時天候晴、日間自然光線
    、乾燥柏油路面、無缺陷，並無不能注意之情事，竟疏於注
    意，而以時速60公里之速度超速行駛，因見前方車輛發生事
    故時，緊急煞車而向右側偏之際，未注意到同向、由張佩茹
    所騎乘車牌號碼520-CQV號之機車在其右側，致其自小客車
    之右側車身擦撞張佩茹上開機車之左側車身，致張佩茹人車
    倒地，因而受有身體多處擦挫傷，包含左下肢、左側肩部等
    傷害。吳宜龍於駕車肇事後，在有偵查權限之公務員前往肇
    事現場時，當場向警察機關陳明係肇事者，自首而接受裁判
    。
二、案經張佩茹訴由臺灣臺中地方法院檢察署檢察官偵查起訴。
    理    由
一、查本件被告吳宜龍所犯，非死刑、無期徒刑、最輕本刑為3
    年以上有期徒刑之罪，或高等法院管轄第一審之案件，被告
    2 人於準備程序中，就前揭被訴事實為有罪之陳述，經受命
    法官告以簡式審判程序之旨，並聽取被告與公訴人之意見後
    ，本院認無不得或不宜改依簡式審判程序進行之處，爰依刑
    事訴訟法第273條之1第1項、第284條之1，經合議庭評議後
    ，裁定本件由受命法官獨任進行簡式審判程序，是本件之證
    據調查，依刑事訴訟法第273條之2規定，不受同法第159條
    第1項、第161條之2、第161條之3、第163條之1及第164條至
    170條規定之限制，合先敘明。
二、上開犯罪事實，業據被告吳宜龍於本院準備程序及審理時坦
    承不諱，核與告訴人張佩茹於警偵訊證述之情節大致相符，
    復有車輛維修估價單、統一發票、道路交通事故現場圖、臺
    中市○○○道路交通事故初步分析研判表、道路交通事故調
    查報告表(一)、(二)、臺中市○○○道路交通事故談話紀錄
    表、臺中市○○○道路交通事故肇事人自首情形紀錄表、道
    路交通事故補充資料、道路交通事故現場照片9張等資料在
    卷可稽(見99年度他字第5284號卷第3至21頁)。另告訴人張
    佩茹因本件車禍，受有如犯罪事實欄所載之前揭傷勢，則有
    中國醫藥大學附設醫院98年6月10日診字第0980603644號診
    斷證明書附卷可憑(見99年度他字第5284號卷第4頁)。按行
    車速度，依速限標誌或標線之規定，無速限標誌或標線者，
    行車時速不得超過五十公里；汽車行駛時，駕駛人應注意車
    前狀況及兩車併行之間隔，並隨時採取必要之安全措施，道
    路交通安全規則第93條第1項第1款、第94條第3項分別定有
    明文，被告既領有駕駛執照，對上開規定，自應知之甚詳，
    並為被告應行注意之事項，而本件車禍發生當時，現場係天
    候晴，光線為日間自然光線，路面鋪設柏油且乾燥、無缺陷
    、無障礙物等情，為前開道路交通事故調查表（一）所明載
    ，並無不能注意之情事，詎被告竟疏未注意車前狀況及兩車
    併行之間隔，且以時速60公里之速度超速行駛，其駕車行為
    違反上開行車規定，自有過失，甚為明確。另告訴人張佩茹
    因此車禍受有身體多處擦挫傷，包含左下肢、左側肩部等傷
    害，已見前述，被告之過失駕駛行為與告訴人之傷害結果間
    ，具有相當因果關係，亦足認定。從而，本件事證已臻明確
    ，被告犯行洵堪認定，應依法論科。
三、核被告吳宜龍所為，係犯刑法第284條第1項前段之過失傷害
    罪。另被告於車禍發生後留在現場，並主動向前來現場處置
    之臺中市警察局第五分局交通分隊警員劉勤昌坦承肇事，自
    願接受裁判等情，有臺中市○○○道路交通事故肇事人自首
    情形紀錄表及前開道路交通事故調查報告表（二）載明被告
    肇事後並未逃逸之情可憑（見他字卷第14頁、第9頁），被
    告係對於未發覺之罪自首而受裁判，應依刑法第62條前段之
    規定，減輕其刑。爰審酌被告之素行，有其臺灣高等法院被
    告前案紀錄表附卷可查，被告駕車肇事，致告訴人張佩茹受
    有身體多處擦挫傷，包含左下肢、左側肩部等傷害，惟兼衡
    被告符合自首之規定，且犯後已坦承犯行，與告訴人張佩茹
    達成和解，犯後態度尚佳，暨其品行、生活狀況、智識程度
    等一切情狀，量處如主文所示之刑，並諭知易科罰金之折算
    標準。
四、末查，被告前曾於88年間因賭博案件，經臺灣高等法院臺南
    分院以91年度上易字第306號判處有期徒刑5月，如易科罰金
    ，以銀元300元折算1日確定，於91年7月8日易科罰金執行完
    畢，5年以內未曾因故意犯罪受有期徒刑以上刑之宣告，有
    臺灣高等法院被告前案紀錄表附卷可稽，而被告於本院審理
    中與告訴人張佩茹達成調解，調解內容為：一、相對人吳宜
    龍，願給付聲請人張佩茹新臺幣(下同)36,399元，及自98年
    11 月13日起至清償日止，按年息百分之五計算之利息，及
    本院臺中簡易庭98年度中小字第3490號民事判決訴訟費用63
    0元。給付方法：(一)自100年1月15日起至100年10月15日止
    ，於每月15日前各給付3,600元，至全部清償完畢止，如有
    一期未履行視為全部到期。相對人如按此條件給付完畢後，
    聲請人同意拋棄本院臺中簡易庭98年度中小字第3490號民事
    判決及本調解筆錄第一項所宣示之其餘民事請求權。(二)相
    對人以匯款方式匯入聲請人指定之國泰世華銀行分行(代號
    ：0 13)、帳號：000000000000、戶名：張佩茹之帳戶內。
    二、兩造其餘請求拋棄。三、聲請費用各自負擔，有本院99
    年度司中調字第2999號調解筆錄附卷可憑，被告經此偵、審
    程式之教訓及刑之宣告，當知所警惕，信無再犯之虞，本院
    綜核各情，認所宣告之刑，以暫不執行為適當，爰依刑法第
    74條第1項第2款規定併予宣告緩刑2年。又本院為保障告訴
    人張佩茹之權益，並使被告於緩刑期間內，能深知戒惕，且
    導正其行為與法治之觀念，併予宣告其應依99年12月28日本
    院99 年度司中調字第2999號調解筆錄內容所定之前開給付
    方法，向告訴人張佩茹支付上開調解內容所示金額，作為緩
    刑條件，以啟自新。
據上論斷，應依刑事訴訟法第273條之1第1項、第299條第1項前
段，刑法第284條第1項前段、第62條前段、第41條第1項前段、
第74條第1項第2款、第2項第3款，刑法施行法第1條之1第1項、
第2項前段，判決如主文。
本案經檢察官林明誼到庭執行職務。
中    華    民    國   100    年    1     月    18    日
                  刑事第四庭    法  官  李婉玉
以上正本證明與原本無異。
如不服本判決應於收受判決後10日內向本院提出上訴書狀，並應
敘述具體理由；其未敘述上訴理由者，應於上訴期間屆滿後20日
內向本院補提理由書（均須按他造當事人之人數附繕本）「切勿
逕送上級法院」。
                                書記官  林政佑
中    華    民    國  100    年    1    月    18    日
附錄論罪科刑法條
刑法第284條第1項前段。
因過失傷害人者，處 6 月以下有期徒刑、拘役或 5 百元以下罰
金，致重傷者，處 1 年以下有期徒刑、拘役或 5 百元以下罰金
。
附表
┌───────────────────────────┐
│本院99年度司中調字第2999號調解程序筆錄                │
│一、相對人即被告吳宜龍願給付聲請人張佩茹新臺幣(下同)3 │
│    6,399元，及自98年11月13日起至清償日止，按年息百分 │
│    之五計算之利息，及本院臺中簡易庭98年度中小字第3490│
│    號民事判決訴訟費用630元。給付方法：(一)自100年1月 │
│    15日起至100年10月15日止，於每月15日前各給付3,600元│
│    ，至全部清償完畢止，如有一期未履行視為全部到期。相│
│    對人如按此條件給付完畢後，聲請人同意拋棄本院臺中簡│
│    易庭98年度中小字第3490號民事判決及本調解筆錄第一項│
│    所宣示之其餘民事請求權(二)相對人以匯款方式匯入聲請│
│    人指定之國泰世華銀行分行(代號：013)、帳號：0000000│
│    09652、戶名：張佩茹之帳戶內。                     │
│二、兩造其餘請求拋棄。                                │
│三、聲請費用各自負擔                                  │
├───────────────────────────┤
│備註：                                                │
│一、依刑法第74條第4項規定，上開本院命被告支付予被害人 │
│    之損害賠償，得為民事強制執行名義。                │
│二、依刑法第75條之1第1項第4款規定，被告違反本院所定上 │
│    開命其履行之事項情節重大，足認原宣告之緩刑難收預期│
│    效果，而有執行刑罰之必要者，得撤銷其刑宣告。      │
└───────────────────────────┘